臺灣高等法院刑事裁定
111年度抗字第1883號
抗  告  人
即 受刑 人  詹文俊




上列抗告人即受刑人因聲請撤銷緩刑案件，不服臺灣基隆地方法
院中華民國111年7月12日所為之111年度撤緩字第44號裁定，提
起抗告，本院裁定如下：
    主  文
抗告駁回。                                         
    理  由
一、原裁定意旨略以：抗告人即受刑人詹文俊（下稱受刑人）前
    因妨害性自主案件，經臺灣基隆地方法院（下稱基隆地院）
    以109年度侵訴字第40號判決各判處有期徒刑4月（共3罪）
    ，應執行有期徒刑10月，緩刑3年，並應向被害人支付新臺
    幣（下同）8萬元，其給付方法為：自110年12月起至111年3
    月止，於每月16日前，按月給付2萬元，至全部清償為止，
    如有1期未給付，視為全部到期，於111年2月21日確定，履
    約期間至111年3月31日止等情，有上開判決書及本院被告前
    案紀錄表各1份在卷可按。嗣受刑人屢經臺灣基隆地方檢察
    署（下稱基隆地檢署）檢察官合法傳喚而未到庭，且迄至11
    1年5月15日為止，受刑人並未給付被害人任何賠償金額，亦
    未聯繫被害人，嗣被害人之法定代理人即於111年5月20日具
    狀向檢察官聲請撤銷緩刑宣告，而經詢問受刑人之母，其亦
    表示受刑人現無電話可供聯繫，亦未住家中，不知受刑人現
    今人在何處等情，有基隆地檢署送達證書、被害人之法定代
    理人出具之聲請書、基隆地檢署辦案公務電話紀錄表附卷可
    佐，足認受刑人顯已違背法院依刑法第74條第2項第3款所定
    負擔。徵諸受刑人前與被害人達成調解，且約定以前揭給付
    方式賠償上開被害人所受損失，法院斟酌各項情狀後，為附
    負擔之緩刑宣告，惟受刑人於法院判決確定後，竟無故不依
    所定之條件履行該負擔，再考量原定之履行期限距今已有相
    當時日，堪認受刑人主觀上確無履行前揭判決所定緩刑條件
    之意願，影響被害人之權益甚鉅，違反負擔情節重大，且無
    從預期受刑人日後能恪遵負擔，而得以確保調解條件之履行
    ，足認原宣告之緩刑顯難收其預期效果，而有執行刑罰之必
    要，核與刑法第75條之1第1項第4款之規定相符。從而，檢
    察官聲請撤銷受刑人上開緩刑之宣告，要無不合，自應撤銷
    其緩刑之宣告。至檢察官固認受刑人亦合於刑法第75條之1
    第1項第1款之得撤銷緩刑宣告之原因，惟受刑人既有前開應
    撤銷緩刑宣告之法定事由，則其是否另構成刑法第75條之1
    第1項第1款「足認原宣告之緩刑難收其預期效果，而有執行
    刑罰之必要」之要件，則無加以審認之實益，附此敘明等語
    。
二、抗告意旨略以：因疫情期間收入較不穩定，工作也較難尋，
    主動聯繫被害人家屬未得到被害人家屬回覆，受刑人並無隱
    匿之虞或惡意不履行等情形，不服原裁定理由等語。
三、按刑法第74條第2項第3款規定，緩刑宣告，得斟酌情形，命
    犯罪行為人向被害人支付相當數額之財產或非財產上之損害
    賠償；又受緩刑之宣告而有違反刑法第74條第2項第1款至第
    8款所定負擔情節重大者，足認原宣告之緩刑難收其預期效
    果，而有執行刑罰之必要者，得撤銷其宣告，刑法第75條之
    1第1項第4款亦有明定。再緩刑制度設計之本旨，主要目的
    在鼓勵惡性較輕微之犯罪行為人或偶發犯、初犯得適時改過
    ，以促其遷善，復歸社會正途。然犯罪行為人經宣告緩刑後
    ，若有具體事證足認其不因此而有改過遷善之意，自不宜給
    予緩刑之寬典。前開刑法第75條之1所謂「情節重大」之要
    件，當從受判決人是否自始真心願意接受緩刑所附帶之條件
    ，或於緩刑期間是否顯有履行負擔之可能，卻隱匿或處分其
    財產、故意不履行、無正當事由拒絕履行或顯有逃匿之虞等
    情事而言，考量受判決人未履行條件情形與被害人所受損害
    間，依比例原則綜合衡酌原宣告之緩刑是否難收其預期之效
    果，而確有執行刑罰之必要，資以決定該緩刑宣告是否應予
    撤銷。
四、經查：
(一)受刑人前因妨害性自主案件，經基隆地院於110年12月30日
    以109年度侵訴字第40號判決判處有期徒刑4月（共3罪），
    應執行有期徒刑10月，緩刑3年，緩刑期間付保護管束，並
    應於緩刑期間內，向被害人支付如附件所示之分期給付方式
    、數額之損害賠償，該判決於111年2月21日確定等情，有上
    開判決及本院被告前案紀錄表在卷可稽（基隆地檢署111年
    度執聲字第269號執行卷宗，下稱執聲卷，第2至6頁；本院
    卷第15頁），並經本院依職權調取基隆地檢署111年度執緩
    字第56號、111年度執保字第35號執行案卷，核閱無誤。是
    受刑人於原判決審理期間，係考量自身經濟狀況、清償能力
    後始承諾以原判決所載之給付方式賠償被害人，則前揭判決
    課與受刑人之負擔應屬適當。
(二)受刑人於受緩刑宣告後，本即應履行如附件所示緩刑條件向
    被害人給付損害賠償，即自110年12月起至111年3月止，於
    每月16日前，按月給付2萬元，至全部清償為止，惟受刑人
    於基隆法院110年12月30日宣判後，始終未依附件所示條件
    履行，此有基隆地檢署辦案公務電話紀錄表、被害人之法定
    代理人出具之聲請書（執聲卷第13、16頁），再經基隆地檢
    署先後於111年4月20日、111年5月15日寄發傳票通知受刑人
    應於111年5月13日及111年6月2日至該署報到並攜帶匯款資
    料到署確認其履行情形，受刑人經合法送達仍未至該署報到
    等情，亦有基隆地檢署刑事執行案件進行單、送達證書可按
    （基隆地檢署111年度執緩字第56號執行卷，下稱執緩卷，
    第10至12、22至25頁；執聲卷第7至9頁）；又受刑人於上開
    分期給付期間即110年12月起至111年3月間，並無在監在押
    之情形，客觀上並無未能賠償之情形，有被告在監在押記錄
    表、執行案件資料表、矯正簡表、本院在監在押全國紀錄表
    附卷可參（執聲卷第23、25至26、28頁，原審卷第17頁），
    是受刑人本應於履行期間內依附件所示條件履行，卻未遵期
    給付，且經基隆地檢署檢察官通知、傳喚到庭仍置若罔聞，
    足認受刑人無視被害人之寬待及法院給予自新機會之情形；
    更況，基隆地檢署於111年5月15日撥打受刑人留存之聯絡之
    門號0000000XXX號行動電話為暫停使用狀態，另聯絡受刑人
    母親，其母親則表示受刑人無電話可供連絡，亦未住家中，
    目前不知他人在何處等語，此有基隆地檢署辦案公務電話紀
    錄表可憑（執緩卷第17頁，執聲卷第12頁），益徵受刑人確
    有無視法院判決之誡命要求，其遲未履行緩刑所附條件，情
    節重大，緩刑宣告已難收其預期效果，而有執行刑罰之必要
    ，原審因而裁定撤銷其緩刑宣告，於法並無不合。
(三)受刑人雖以前揭情詞提起抗告，然受刑人僅空言泛稱因疫情
    收入較不穩定，工作也較難尋，主動聯繫被害人屬無得到被
    害人家屬回復云云；且受刑人於原判決審理期間即109年12
    月11日繫屬基隆地院，迄至基隆地院於110年12月30日宣判
    之日，新冠疫情業已存在多時，被告斯時已考量個人資力與
    家庭經濟狀況後始承諾以如附件所載之給付方式賠償被害人
    ，並非於和解後始生疫情之突發事件；何況受刑人未提出相
    關資料足證其於緩刑所附條件之分期給付期間生活有突發重
    大事件，足以改變其經濟狀況之情，自難認受刑人有拒絕履
    行前述緩刑負擔之正當理由；再者，依被害人法定代理人所
    陳：受刑人迄今分文未付，亦無任何連絡訊息等語，有基隆
    地檢署辦案公務電話紀錄表在卷可按（執緩卷第18頁，執聲
    卷第13頁）；實難認受刑人有積極面對該案後續賠償事宜，
    及誠摯履行緩刑所附條件之意。又本院為釐清受刑人還款情
    形、未能遵期履行之原因，經以視訊訊問受刑人稱：還沒有
    賠償，錢都在我老婆那裡，我沒有錢賠償，我會在111年12
    月16日前賠償被害人全部金額等語（本院卷第38至39頁），
    嗣經本院於111年12月16日電詢受刑人敦品中學教導員其賠
    償情形，經教導員回覆：受刑人說他有寫信給家人，請家人
    代為處理，但是沒有收到家人回信等語（本院卷第59頁），
    復經本院電詢被害人法定代理人乙○○是否有收到受刑人或其
    家人給付之款項及受刑人是否曾與透過透過臉書其聯絡等節
    ，經其回覆：經確認後並沒有收到受刑人或其家人給付的和
    解金8萬元；受刑人說有用臉書聯絡也是騙人的，他的地址
    也找不到人，他都是騙人的等語（本院卷第61頁），有本院
    公務電話查詢紀錄表、公務電話紀錄在卷可按（本院卷第59
    、61頁），是受刑人經本院再次確認仍未有進一步履行之情
    形，實難認其有履行緩刑所附條件之真意，受刑人空言提起
    抗告，殊屬無據。
(四)至受刑人雖於本院訊問時表示：其曾經於2、3月至基隆地檢
    署報到過1次，4月沒有去，5月有去保護官那邊云云（本院
    卷第38頁），惟如前述，基隆地檢署已於111年4月20日、11
    1年5月15日寄發傳票通知受刑人至該署報到未果等情，有基
    隆地檢署刑事執行案件進行單、送達證書、基隆地檢署辦案
    公務電話紀錄表可按（執緩卷第10至12、17、22至25頁；執
    聲卷第7至9、12頁），另經本院電詢基隆地檢署乙股書記官
    關於受刑人本案執行保護管束之保護官聯絡電話，經該股代
    理書記官回以：受刑人詹文俊未曾至本署報到過，本署曾於
    111年5月13日及111年6月2日定期通知受刑人至本署報到，
    惟受刑人2次皆未到，本署於111年5月15日以電話通知其母
    親轉知受刑人應至本署報到執行，受刑人亦未到，而未曾執
    行保護管束。受刑人於111年10月24日始執行感化教育，於1
    11年5月間至111年10月24日此期間，受刑人均未至本署報到
    執行等語，有本院公務電話紀錄可憑（本院卷第47頁），並
    經本院依職權調取基隆地檢署111年度執保字第35號執行案
    卷，核閱無誤，堪認受刑人本案並未按期報到執行保護管束
    之情形。是受刑人上開所陳顯與事實不符，自非可採，附此
    說明。
(五)從而，原審依檢察官之聲請，援引刑事訴訟法第476條、刑
    法第75條之1第1項第4款等規定，撤銷受刑人之緩刑宣告，
    並無違誤。受刑人猶執前揭情詞提起抗告，指摘原裁定不當
    ，為無理由，應予駁回。
五、據上論斷，應依刑事訴訟法第412條，裁定如主文。
中　　華　　民　　國　　111 　年　　12　　月　　19　　日
                  刑事第二十五庭審判長法　官  邱滋杉
                                      法　官  邱瓊瑩
                                      法　官  劉兆菊
以上正本證明與原本無異。
不得再抗告。
                                      書記官  陳嬿如
中　　華　　民　　國　　111 　年　　12　　月　　19　　日
附件：基隆地院110年度附民移調字第281號調解筆錄之節本
      調解成立內容：（相對人即受刑人）
    ㈠相對人願給付聲請人新台幣（下同）捌萬元。
    ㈡給付方式：相對人願以分期給付之方式，共分4期，每期貳
      萬元，自民國110年12月起至111年3月止，於每月16日前
      ，匯入聲請人指定中華郵政股份有限公司之帳戶（戶名：
      乙○○；帳號：00000000000000），如有一期未給付
      ，視為全部到期。相對人亦得隨時全部清償。